【裁判字號】    89,易,452
【裁判日期】    891220
【裁判案由】    妨害公務等
【裁判全文】
臺灣苗栗地方法院刑事判決                          八十九年度易字第四五二號
    公  訴  人  臺灣苗栗地方法院檢察署檢察官
    被      告  乙○○
右列被告因妨害公務等案件，經檢察官提起公訴（八十九年度偵字第八二七號），本
院判決如左：
    主  文
乙○○對於公務員依法執行職務時，施強暴，處有期徒刑柒月。
    事  實
一、乙○○素行不良，於民國八十二年間因違反麻醉藥品管理條例及藥事法等案，經
    法院裁定應執行有期徒刑五年，本應於八十七年七月二十日執行完畢，惟於八十
    四年一月六日假釋出獄，嗣經撤銷假釋，執行殘刑三年六月十日，本應於八十九
    年五月十三日執行完畢，又於八十五年間因違反麻醉藥品管理條例案件，經法院
    判處有期徒刑八月，自八十九年五月十四日接續執行，本應於八十九年十一月二
    十四日執行完畢，又因違反麻醉藥品管理條例案件，經法院判處有期徒刑一年五
    月，自八十九年十一月二十五日接續執行，應於九十一年三月十一日執行完畢。
    惟上開案件之執行，已於八十八年九月十日假釋出監，現仍保護管束中，至九十
    一年一月六日始保護管束期滿，仍不知警惕。於八十九年二月二十日上午十一時
    十分許，駕駛車號Ｋ五─一九三七號自用小客車，行經苗栗縣苗栗市○○路五九
    九巷巷口，為苗栗縣警察局保安隊依法執行公務警員丙○○、甲○○出示證件，
    要求停車盤查，詎乙○○竟不滿警員臨檢公務，當場以「幹你娘，警察算什麼？
    今天跟你拼到底」等語侮辱之，復持在現場地上拾得之木板及以徒手攻擊警員丙○○、甲○○，致警員丙○○受有頭部外傷併頭皮血腫、顏面擦傷、右胸、右肩
    及左手腕多處挫傷併皮下瘀血等傷害；甲○○受有腰部、右手肘、右手腕扭傷並
    肌腱發炎等傷害（傷害部分均業經撤回告訴），並扯破丙○○制服，足以生損害
    於丙○○。嗣警員丙○○以槍械朝乙○○小腿射擊後，始合力將其制服。
二、案經丙○○、甲○○訴由苗栗縣警察局移送臺灣苗栗地方法院檢察署檢察官偵查
    起訴。
    理  由
一、訊據被告乙○○坦承在右揭時地，侮辱依法執行職務之警員丙○○、甲○○，核
    與證人丙○○及甲○○所證述之情節相符，並有苗栗縣警察局員警出入及領用槍
    彈無線電登記簿、苗栗縣警察局保安警察隊勤務分配表、苗栗縣警察局保安警察
    隊勤務計劃表及苗栗縣警察局保安警察隊勤務變更紀錄表在卷可憑。惟被告矢口
    否認有施強暴之犯行，辯稱：當時只有與警察發生拉扯，衣服是拉扯中破掉，有
    拿木板抵抗警察云云，經查被告於偵訊時業已供承有攻擊員警，扯掉員警衣服，
    於本院調查時亦坦承有打警察，且依警員丙○○診斷證明書之傷勢為「頭部外傷
    併頭皮血腫、顏面擦傷、右胸、右肩及左手腕多處挫傷併皮下瘀血」等傷害，並
    有其受傷之照片三幀在卷可稽，而甲○○診斷書申請表之傷勢則為受有「腰部、
    右手肘、右手腕扭傷並肌腱發炎」等傷害，衡情被告當時既只有一人，如其只以
    木板抵抗未攻擊警員，則應不致造成警員受有如此之傷害，另員警之衣服確已遭
    被告扯破，亦有照片一幀在卷可參，足證被告確有施強暴及毀損之犯行無誤，被
    告之上開辯解，顯係事後卸責之詞，不足採信，本件事證明確，其犯行洵堪認定
    。
二、按警員丙○○、甲○○於案發當時正執行勤務中，核被告所為，係犯刑法第一百
    三十五條第一項妨害公務罪、第一百四十條第一項之侮辱公務員罪及第三百五十
    四條之毀損罪。被告以一行為而犯上開三罪名，為想像競合犯，應依刑法第五十
    五條前段規定，從一重之妨害公務罪處斷。爰審酌被告素行不良，於犯罪時尚在
    假釋保護管束中，有臺灣苗栗地方法院檢察署刑案資料查註紀錄表及臺灣高等法
    院被告全國前案紀錄表各一份在卷足憑，犯罪之動機、目的、手段、所生危害、
    犯罪後之態度及檢察官之求刑等一切情狀，量處如主文所示之刑，以資懲儆。至
    扣案之木板既非被告所有，爰不另為沒收之諭知，附此敘明。
三、公訴意旨另以被告乙○○前開所為另涉犯刑法第二百七十七條第一項之傷害罪嫌
    ，然查刑法第二百七十七條第一項之傷害罪，依同法第二百八十七條前段之規定
    ，係屬告訴乃論之罪。按告訴乃論之罪，告訴人於第一審辯論終結前得撤回其告
    訴，又告訴經撤回者，應諭知不受理之判決，刑事訴訟法第二百三十八條第一項
    、第三百零三條第三款分別定有明文，本件被告所犯傷害之部分，茲據告訴人丙○○、甲○○撤回其傷害告訴，本應由本院為不受理之判決，惟此部分既與前開
    有罪部分具有裁判上一罪之關係，爰不另為不受理之諭知，併此敘明。
據上論斷，應依刑事訴訟法第二百九十九條第一項前段，刑法第一百三十五條第一項
、第一百四十條第一項、第三百五十四條、第五十五條，罰金罰鍰提高標準條例第一
條前段，判決如主文。
本案經檢察官蔡宗熙到庭執行職務。
中      華      民      國    八十九    年     十二     月     二十     日
                                臺灣苗栗地方法院刑事庭
                                    法  官  黃  建  都
如不服本判決，應於判決送達後十日內，向本院提出上訴狀（應附繕本），上訴於臺
灣高等法院臺中分院。
                                    書記官  黃  士  益
中      華      民      國    八十九    年     十二     月     二十     日
附錄法條：
刑法第一百三十五條第一項
對於公務員依法執行職務時，施強暴脅迫者，處三年以下有期徒刑、拘役或三百元以
下罰金。
刑法第一百四十條第一項
於公務員依法執行職務時，當場侮辱，或對於其依法執行之職務公然侮辱者，處六月
以下有期徒刑、拘役或一百元以下罰金。
刑法第三百五十四條
毀棄、損壞前二條以外之他人之物或令致不堪用，足以生損害於公眾或他人者，處二
年以下有期徒刑、拘役或五百元以下罰金。


司法院資訊處製作；財團法人民間司法改革基金會備份。
